# 请教各位，借款利率超过法律规定的利息，是否需要计提？

提问人：gpqg 时间：2018-07-02 16:04:18
企业向其他方进行借款，借款利息为月利率5%。相当于年华利率为60%，那么这个高利贷能否正常计提？超过法律规定的部分，只是需要披露就可以吗？谢谢！

回答人：chenyiwei
赞同楼上两位意见。法律上虽然对高于36%的借款利息不予以保护，但民事诉讼遵循“不告不理”，如果双方自愿进行交易，也确实按协议约定交易完成了，法律并不会干涉。所以对此类问题的处理还是优先考虑尊重协议条款。